【裁判字號】    96,易,3891
【裁判日期】    970107
【裁判案由】    竊盜
【裁判全文】
臺灣高雄地方法院刑事判決              96年度易字第3891號
公  訴  人  臺灣高雄地方法院檢察署檢察官
被      告  丙○○
上列被告因竊盜案件，經檢察官提起公訴（96年度偵字第32091
號），嗣因被告就被訴事實為有罪陳述，本院經聽取當事人意見
後，改依簡式審判程序進行，判決如下：
    主  文
丙○○共同犯攜帶兇器竊盜罪，累犯，處有期徒刑拾月。扣案剪
線刀壹支、鉗子（含多功能鉗、老虎鉗）共參支、活動扳手壹支
、十字起子貳支均沒收之。
    事  實
一、丙○○前因竊盜及違反毒品危害防制條例案件，經本院分別
    判處有期徒刑1年、8 月，並定應執行有期徒刑1年6月確定，
    甫於民國95年4 月18日縮短刑期執行完畢。詎猶不知悔改，
    復與甲○○（由本院另行審結）共同基於攜帶兇器竊盜之犯
    意聯絡，於96年11月8 日凌晨5 時許，攜帶其等所有可供兇
    器使用之剪線刀1 支、鉗子（含多功能鉗、老虎鉗）共3 支
    、活動扳手1 支、十字起子2 支，攜帶其等所有可供兇器使
    用之剪線刀1 支、鉗子（含多功能鉗、老虎鉗）共3 支，活
    動扳手1 支，十字起子2 支，由丙○○騎乘車牌號碼為
    AMQ-370 號重機車，搭載甲○○前往高雄縣鳥松鄉○○村○
    ○路棒球場旁，丙○○並在現場擔任把風之工作，由甲○○
    持其中之剪線刀、鉗子各1 支，竊取高雄縣政府所有、設置
    於高雄縣鳥松鄉○○路沿線人行道上之LED 照明燈2 個、電
    線1 條、條銅線頭6 條等物。嗣經警於同日凌晨5 時15分許
    執行巡邏勤務行經上開地點，見丙○○、甲○○2 人形跡可
    疑，上前攔查，扣得甲○○所有剪線刀、鉗子、多功能鉗子
    各1 支，並在丙○○所騎乘前揭重機車內，扣得丙○○所有
    老虎鉗1 支、活動扳手1 支及十字起子2 支等物。
二、案經高雄市政府警察局左營分局報告臺灣高雄地方法院檢察
    署檢察官偵辦起訴。
    理  由
一、本件被告丙○○所犯為死刑、無期徒刑、最輕本刑為3 年以
    上有期徒刑以外之罪，其於準備程序進行中，就被訴事實為
    有罪之陳述，經告知簡式審判程序之旨，並聽取當事人之意
    見後，本院合議庭裁定由受命法官獨任進行簡式審判程序，
    合先敘明。
二、上揭犯罪事實，業據被告丙○○於本院審理中坦承不諱，核
    與證人即高雄縣政府觀光交通局技士乙○○警詢之證述及證
    人即查獲員警鄭明忠、劉韋志偵訊時之證述均相符，並有贓
    物認領保管單、現場照片、工具及贓物照片共10張及剪線刀
    、鉗子、多功能鉗子、老虎鉗、活動扳手各1 支及十字起子
    2 支扣案，足認被告丙○○之自白與事實相符，本件事證明
    確，被告丙○○前揭攜帶兇器竊盜犯行，堪以認定。
三、(一)按刑法第321 條第1 項第3 款之攜帶兇器竊盜罪，所稱「
    兇器」，其種類並無限制，凡客觀上足對人之生命、身體、
    安全構成威脅，具有危險性之兇器均屬之，且祇須行竊時攜
    帶此種具有危險性之兇器為已足，並不以攜帶之初有行兇之
    意圖為必要（最高法院79年臺上字第5253號判例意旨可資參
    照）。查本件扣案工具（含剪線刀、鉗子、多功能鉗子、老
    虎鉗、活動扳手及十字起子）均為金屬材質、質地堅硬之器
    械，有工具照片2 紙在卷可憑，顯見若持以該等器械行兇，
    客觀上均足以對人生命、身體、安全構成危險性，均屬兇器
    無訛。核被告丙○○所為係犯刑法第321 條第1 項第3 款之
    攜帶兇器竊盜罪。又被告丙○○與甲○○2 人就前揭犯行均
    有犯意聯絡及行為分擔，應論以共同正犯。另其前因竊盜及
    違反毒品危害防制條例案件，經本院分別判處有期徒刑1 年
    、8 月，並定應執行有期徒刑1 年6 月確定，甫於95年4 月
    18日縮短刑期執行完畢，有臺灣高等法院被告前案紀錄表1
    份在卷可考，其受有期徒刑執行完畢，5 年內故意再犯本件
    最重本刑為有期徒刑以上之罪，為累犯，應依刑法第47條第
    1 項之規定加重其刑。爰審酌被告丙○○正值青壯之年，不
    思以正當方法取得財物，竟貪圖私慾，攜帶兇器竊取公有財
    物，危害非輕，惟念及其犯後坦承犯行及竊得財物業經告訴
    代理人乙○○領回，有贓物認領保管單1 紙在卷可考等一切
    情狀，量處如主文所示之刑，以資儆懲。
    (二)又扣案剪線刀、鉗子、多功能鉗子、老虎鉗、活動扳手各
    1 支及十字起子2 支，分別為被告甲○○、丙○○所有，供
    破壞、拆取LED 照明燈、電線等物所用之物，業據被告丙○
    ○於審理中坦承不諱，佐以前開工具，係在查獲現場自被告
    甲○○身上或被告丙○○所騎乘重機車車箱內扣得，有扣押
    筆錄、扣押物品目錄各1 份在卷足佐，基於共犯連帶責任之
    法理，應依刑法第38條第1 項第2 款之規定，在被告丙○○
    所犯攜帶兇器竊盜罪刑項下，宣告沒收之。
    (三)被告甲○○被訴加重竊盜犯行部分，由本院另行審結。
據上論斷，應依刑事訴訟法第273 條之1 第1 項、第284 條、第
299 條第1 項前段，刑法第28條、第321 條第1 項第3 款、第47
條第1 項、第38條第1 項第2 款，判決如主文。
中    華    民    國    97    年     1     月    7    日
                  刑事第六庭    法  官    王  琁
以上正本證明與原本無異。
如不服本判決應於收受本判決後10日內向本院提出上訴書狀，並
應敘述具體理由，如未敘述上訴理由者，應於上訴期間屆滿後20
日內補提理由書狀於本院（均須按他造當事人之人數附繕本）「
切勿逕送上級法院」。
中    華    民    國    97    年    1     月    7     日
                                書記官    黃國忠
附錄本案判決論罪科刑法條：
中華民國刑法第321條
（加重竊盜罪）
犯竊盜罪而有左列情形之一者，處 6 月以上、 5 年以下有期徒
刑：
一  於夜間侵入住宅或有人居住之建築物、船艦或隱匿其內而犯
之者。
二  毀越門扇、牆垣或其他安全設備而犯之者。
三  攜帶兇器而犯之者。
四  結夥三人以上而犯之者。
五  乘火災、水災或其他災害之際而犯之者。
六  在車站或埠頭而犯之者。
前項之未遂犯罰之。


司法院資訊處製作；財團法人民間司法改革基金會備份。
